【裁判字號】    98,破,32
【裁判日期】    981228
【裁判案由】    宣告破產
【裁判全文】
臺灣臺中地方法院民事裁定                98年度破字第32號
聲  請  人  甲○○
                        之3(揚智聯合會計師事務所)
相  對  人  源輝投資股份有限公司
                      統一編號.
                        之3(揚智聯合會計師事務所)
上列聲請人聲請宣告源輝投資股份有限公司破產事件，本院裁定
如下：
    主      文
聲請駁回。
聲請程序費用由相對人負擔。
    理      由
一、本件聲請意旨略以：相對人源輝投資股份有限公司（下稱源
    輝公司）因股東無意經營生意，業由經濟部於98年7月8日以
    經授中字第09832622020號函解散公司登記在案，經辦理結
    算98年7月8日資產負債情形如下：現金銀行存款為3,845元
    、留抵稅額為27,473元，另銀行借款債務為1,051,991,663
    元、應付費用為950,810元、其他應付款為57,648,822元、
    法定盈餘公積為14,570,812元、累積虧損為1,018,890,593
    元、本期損益為107,844,640元。相對人源輝公司可資分配
    之財產為零，負債大於其財產，且無可供執行之資產，爰依
    破產法第57條、第58條規定，聲請宣告源輝公司破產等語。
二、按破產固係對於債務人不能清償債務者宣告之，但法院就破
    產之聲請得依職權為必要之調查（破產法第63條第2 項），
    若債務人確係毫無財產，則破產財團即不能構成，或破產財
    團雖勉可組成，然其破產財團之財產尚不足清償財團費用及
    財團債務時，依破產法第148 條規定之意旨，應以無宣告破
    產之實益，而裁定駁回破產宣告之聲請（最高法院86年度台
    抗字第479 號裁定、台灣高等法院85年度抗字第3075號裁定
    意旨參照）。次按財團費用包括破產財團之管理變價及分
    配所生之費用、破產債權人共同利益所需審判上之費用、
    破產管理人之報酬，及破產人及其家屬之必要生活費及
    喪葬費，視為財團費用。而財團債務包括破產管理人關於
    破產財團所為行為而生之債務、破產管理人為破產財團請
    求履行雙務契約所生之債務，或因破產宣告後應履行雙務契
    約而生之債務、為破產財團無因管理所生之債務，及因
    破產財團不當得利所生之債務，破產法第95條、第96條，分
    別定有明文。
三、經查，本件依聲請人所提出源輝公司之結算後資產負債表記
    載流動資產及現金僅為3,845元，且其他未償債務包括銀行
    借款債務1,051,991,663元、應付費用950,810元、其他應付
    款為57,648,822元，又聲請人表示源輝公司於結算後已無任
    何資產可供清償債務，有資產負債表1份在卷可參，則聲請
    人主張源輝公司之資產顯已不能清償其債務，依法即有破產
    之原因等情，固堪採信。惟本件如宣告源輝公司破產，源輝
    公司尚須支付破產管理人之報酬，按破產管理人之報酬如以
    最低基本工資每月17,280元計算，每年至少須支出207,360
    元（即17,280元x12月=207,360元），然目前源輝公司流動
    資產及現金僅為3,845元，顯已無法於支付破產管理人之報
    酬後，尚有餘額可供構成破產財團，自無法清償破產債權，
    揆諸破產法第148條規定之旨趣及最高法院86年度台抗字第
    479號裁定意旨，本件聲請人聲請宣告源輝公司破產即無實
    益，要無宣告破產徒生耗費之必要，聲請人為本件聲請，即
    無理由，應予駁回。
四、據上論結，本件聲請人之聲請為無理由，依破產法第5條、
    民事訴訟法第95條、第78條，裁定如主文。
中    華    民    國    98    年    12    月    28    日
                  民事第一庭    法  官  卓進仕
以上正本係照原本作成。
如不服本裁定，應於裁定送達後10日內向本院提出抗告狀，並繳
納抗告裁判費新臺幣1,000元。
中    華    民    國    98    年    12    月    28    日
                                書記官  賴榮順


司法院資訊處製作；財團法人民間司法改革基金會備份。
